【裁判字號】    98,審訴,4557
【裁判日期】    981231
【裁判案由】    毒品危害防制條例
【裁判全文】
臺灣高雄地方法院刑事判決            98年度審訴字第4557號
公  訴  人  臺灣高雄地方法院檢察署檢察官
被      告  甲○○
上列被告因毒品危害防制條例案件，經檢察官提起公訴（98年度
毒偵緝字第379號、98年度毒偵緝字第380號），嗣於本院準備程
序中，被告就被訴事實為有罪之陳述，經本院告知簡式審判程序
之旨，並聽取被告與公訴人之意見後，合議庭裁定由受命法官獨
任進行簡式審判程序，判決如下：
    主  文
甲○○施用第一級毒品，累犯，處有期徒刑玖月。又施用第一級
毒品，累犯，處有期徒刑玖月，扣案之第一級毒品海洛因壹包（
含包裝袋，檢驗後淨重零點壹捌零公克）沒收銷燬之。應執行有
期徒刑壹年肆月，扣案之第一級毒品海洛因壹包（含包裝袋，檢
驗後淨重零點壹捌零公克）沒收銷燬之。
    事  實
一、甲○○前於民國89年間因施用毒品案件，經裁定送觀察、勒
    戒後，認無繼續施用毒品之傾向，於89年11月16日執行完畢
    ，並經臺灣高雄地方法院檢察署檢察官以89年度毒偵字第55
    12號不起訴處分確定。於前開觀察、勒戒執行完畢釋放後5
    年內，復於89年間因施用毒品案件，經本院以89年度訴字第
    2907號判處有期徒刑8 月確定，於91年7 月31日縮短刑期執
    行完畢。復基於施用第一級毒品海洛因之犯意，分別於(一)95
    年12月4 日10時許，在其位於高雄縣大寮鄉○○村○○路29
    0 巷3 號住處，以點燃香菸之方式，施用第一級毒品海洛因
    1 次。嗣於95年12月5 日10時45分許，在高雄縣鳥松鄉澄清
    湖與濱湖路口，因另涉竊盜案件，為警逮捕到案，並得其同
    意採集尿液送驗，結果呈嗎啡陽性反應，始悉上情；(二)96年
    2 月24日10時許，在上開住處，以點燃香菸之方式，施用第
    一級毒品海洛因1 次。嗣於96年2 月24日17時40分許，在高
    雄縣鳳山市○○路與民貴街口，因形跡可疑為警攔檢查獲，
    並扣得海洛因1 小包（檢驗前淨重0.216 公克、檢驗後淨重
    0.180 公克），並得其同意採集尿液送驗，結果呈可待因、
    嗎啡陽性反應，始悉上情。
二、案經高雄縣政府警察局仁武分局及高雄縣政府警察局鳳山分
    局報請臺灣高雄地方法院檢察署檢察官偵查起訴。
    理  由
一、本件被告甲○○所犯係死刑、無期徒刑、最輕本刑為3 年以
    上有期徒刑以外之罪，其於準備程序中就被訴事實為有罪之
    陳述，經本院告知簡式審判程序之旨，並聽取公訴人及被告
    意見後，合議庭裁定由受命法官獨任進行簡式審判程序，合
    先敘明。
二、訊據被告對於上揭時、地，施用第一級毒品海洛因之事實，
    坦承不諱，而被告為警查獲所採之尿液檢體，經送台灣檢驗
    科技股份有限公司以酵素免疫分析法及氣相層析質譜檢驗結
    果，呈現可待因、嗎啡陽性反應，此有台灣檢驗科技股份有
    限公司濫用藥物實驗室- 高雄95年12月28日KH2006C0000000
    號濫用藥物尿液檢驗報告暨高雄縣政府警察局仁武分局偵辦
    毒品案件嫌疑人尿液採集編號對照表、台灣檢驗科技股份有
    限公司濫用藥物實驗室- 高雄96年3 月9 日KＺ000000000000
    號濫用藥物尿液檢驗報告暨高雄縣政府警察局鳳山分局偵辦
    毒品案件嫌疑人尿液採集編號對照表各1 份在卷可稽。又於
    96年2 月24日警方扣得之白色粉末1 包，經送檢驗結果，確
    係第一級毒品海洛因（檢驗前淨重0.216 公克、檢驗後淨重
    0.180 公克），亦有高雄市立凱旋醫院96年3 月19日高市凱
    醫驗字第3655號濫用藥物成品檢驗鑑定書1 份在卷可憑。足
    徵被告之任意性自白核與事實相符，應堪信為真實，可採為
    本件論罪科刑之依據。是本件事證明確，被告施用第一級毒
    品犯行，洵堪認定，應予依法論科。
三、按海洛因為毒品危害防制條例第2 條第2 項第1 款所稱之第
    一級毒品，不得施用、持有。次按觀察、勒戒或強制戒治執
    行完畢釋放後，5 年內再犯第10條之罪者，應依一般刑事訴
    訟程序予以起訴論罪科刑，此觀諸毒品危害防制條例第20條
    、第23條第2 項規定自明。被告前於89年間因施用毒品案件
    ，經裁定送觀察、勒戒後，認無繼續施用毒品之傾向，於89
    年11月16日執行完畢，並經臺灣高雄地方法院檢察署檢察官
    以89年度毒偵字第5512號為不起訴處分確定。於前開觀察、
    勒戒執行完畢釋放後5 年內，復於89年間因施用毒品案件，
    經本院以89年度訴字第2907號判處有期徒刑8 月確定，有臺
    灣高等法院被告前案紀錄表1 份在卷可參，復分別於95年12
    月4 日10時許、96年2 月24日10時許，分別施用第一級毒品
    海洛因各1 次，則公訴人予以起訴，尚無不合，本院自得依
    法論科。
四、核被告所為，係犯毒品危害防制條例第10條第1 項之施用第
    一級毒品罪。被告持有第一級毒品後進而施用，其持有之低
    度行為應為施用之高度行為所吸收，故不另論其持有毒品罪
    。被告所犯上開二罪，犯意各別，罪質各異，行為互殊，係
    為數罪，應予分論併罰。被告有事實欄所載之前案紀錄，前
    於91年7 月31日執行完畢等情，有卷附臺灣高等法院被告前
    案紀錄表可按，其受有期徒刑執行完畢，5 年以內故意再犯
    有期徒刑以上之罪，為累犯，應加重其刑。本院審酌被告前
    因施用毒品案件，經勒戒、觀察程序，由檢察官不起訴處分
    後，仍不知悛悔，再次施用毒品自戕其身，顯然缺乏戒絕毒
    品之決心，且被告前有詐欺、施用毒品之前科紀錄，素行不
    良，惟念及被告坦承施用第一級毒品之事實，且其行為尚未
    害及他人，並斟酌被告之犯罪動機、手段以及被告之智識程
    度等一切情狀，分別量處如主文所示之刑，並定其應執行刑
    ，以示懲儆。另扣案之白色粉末1 包，經送檢驗結果係第一
    級毒品海洛因之情，已如上述，應依毒品危害防制條例第18
    條第1 項前段規定宣告沒收銷燬之，至前開第一級毒品海洛
    因之包裝袋包覆毒品，其上顯留有該毒品之殘渣，衡情自難
    與之剝離，亦應整體視之為毒品，連同該包裝併予宣告沒收
    銷燬之；此外，鑑驗耗用之海洛因既已滅失，自無庸宣告沒
    收銷燬之。
五、按本條例施行前，經通緝而未於中華民國96年12月31日以前
    自動歸案接受偵查、審判或執行者，不得依本條例減刑，中
    華民國九十六年罪犯減刑條例第5 條定有明文。查被告係於
    上開條例公布施行日（96年7 月16日）前，經臺灣高雄地方
    法院檢察署於96年6 月29日以96年雄檢惟偵火緝字第3846號
    發佈通緝，並至98年9 月22日始緝獲歸案等情，有臺灣高雄
    地方法院檢察署通緝書及高雄市政府警察局苓雅分局通緝案
    件報告書在卷可按（臺灣高雄地方法院檢察署98年度毒偵緝
    字第379 號卷第1 頁、第16頁、第29頁），被告之犯行雖於
    上開條例施行前，並於該條例公佈施行前即遭通緝，惟被告
    係遭警察緝獲，而非自動歸案，且已逾96年12月31日，是依
    上開條例第5 條規定，自不得依該條例減刑，附此敘明。
據上論斷，應依刑事訴訟法第273 條之1 第1 項、第284 條之1
、第299 條第1 項前段，毒品危害防制條例第10條第1 項、第18
條第1 項前段，刑法第11條、第47條第1 項、第51條第5 款，判
決如主文。
本案經檢察官杜妍慧到庭執行職務。
中    華    民    國    98    年    12    月    31    日
                  刑事第十庭  法  官  曾子珍
以上正本證明與原本無異。
如不服本判決，應於收受送達後10日內向本院提出上訴書狀。
中    華    民    國    98    年    12    月    31    日
                              書記官  李承悌
附錄本判決論罪科刑法條全文：
毒品危害防制條例第10條
施用第一級毒品者，處6月以上5年以下有期徒刑。
施用第二級毒品者，處3年以下有期徒刑。


司法院資訊處製作；財團法人民間司法改革基金會備份。
